---
title: "Bio3d"
author: "Anne-Marie"
date: "03/12/2019"
output:
  pdf_document: default
  html_document: default
---

```{r setup, include=FALSE}
knitr::opts_chunk$set(echo = TRUE)
library(bio3d)

```


## Démontration

La protéine d'intérêt de notre démonstration est le récepteur de canabinoïde CBR1. Son numéro d'accession uniprot est le _P21554_, le numéro d'accession de la structure est le *6N4B*. Il s'agit d'un récepteur couplé à une protéine G qui se lie avec différents ligands. 

### Modèle d'analyse des modes normaux (NMA)

Référence : [_Tutoriel sur le NMA_](http://thegrantlab.org/bio3d/tutorials/normal-mode-analysis) 

#### Analyse d'une seule structure

Aqcuisition et lecture de la protéine
```{r pdb1.1, results='hide'}
pdb <- read.pdb("6N4B")
```
```{r pdb1.2}
pdb
```

Cette commande nous renvoie un objet de type `pdb`. La structure de protéine sauvegardée dans cet objet contient 8368 résidus et 5 chaines (A, B, C, R et S). Les différents attribut permettent d'accéder à divers niveaux d'informations sur la structure comme l'emplacement des résidus (xyz) ou les caractéristique des différents atomes.

Calcul des modes de la protéine 
```{r pdb2, results='hide', warning=FALSE}
modes.pdb <- nma(pdb)
```
```{r pdb2.1, fig.height=5}
print(modes.pdb)
plot(modes.pdb, sse=pdb)
```


Somaire des modes (nombre total de modes = 3N où N est le nombre d'atomes de la structure).  
Les 6 premiers modes = mouvement de structure rigide avec une valeur de 0.   
les premiers modes avec une valeur de plus de 0 sont représentatifs des mouvements de la protéine(?).   __*Comment on peut savoir avec juste une structure? Plus d'info là-dessus à trouver*__   
Sur le graphique, on voit peu de fluctuation entre ls résidus \~250 à \~550

** _Voir si on peut faire un plus beau graphique_

#### Analyse de plusieurs structures 

Nous allons maintenant utiliser la fonction blast pour rechercher les structures homologue à notre protéine d'intérêt. Ensuite, nous avons sélectionner un cutoff de 50, ce qui représente une valeur de _e-value_.  

```{r pdbs1.1, warning=FALSE}
aa <- get.seq("P21554")
blast <- blast.pdb(aa)
hits <- plot.blast(blast, cutoff = 70)
head(hits$pdb.id)
```
Dans le résultat du code, on voit les identifiant des 6 structures retenues (2 des structures sont présentes en double, donc on obtient 6 structures uniques)

On peut maintenant télécharger et faire l'alignement de ces structures 
```{r pdbs2, results='hide', warning=FALSE}
files <- get.pdb(hits$pdb.id, path = "pdbs", split = TRUE, gzip = TRUE)
pdbs <- pdbaln(files, fit=TRUE, web.args=list(email="anmayroy@gmail.com"))
ids <- basename.pdb(pdbs$id)
```
```{r pdbs2.1}
plot(pdbs, labels=ids)
```
Le graphique permet d'évaluer l'alignement général des différentes structures. 

Avec la commande ci-dessous, onpeut extraire les annotations associées avec chaque structure et afficher les espèces sources. 
```{r pdbs3, warning=FALSE}
anno <- pdb.annotate(ids)
print(unique(anno$source))
```

NMA sur toutes les structures
```{r pdbs4, results='hide', warning=FALSE}
modes <- nma(pdbs)
```
Structure-based clustering
```{r pdbs5, results='hide', warning=FALSE}
rd <- rmsd(pdbs)
hc <- hclust(as.dist(rd))
grps <- cutree(hc, k=3)
```

Pour obtenir un graphique de fluctuation avec trois clusters
```{r pdbs6}
plot(modes, pdbs, col=grps)
```

Dans ce dernier graphique, on peut observer plusieurs choses: 

1- On ne conserve que les résidus 109 à \~400 dans l'analyse des fluctuations.  2- On observe une importante fluctuation environ au résidu 330 dans presque toutes les structures.  

## À FAIRE: 
Trouver comment l'analyse est différente entre 1 vs plusieurs structures.  
Trouver qu'est-ce qui ce passe au résidu 330 pour cause une si grande fluctuation.  
Pourquoi c'est si différent de l'analyse de la structure seule



